【裁判字號】    99,訴,1175
【裁判日期】    990602
【裁判案由】    毒品危害防制條例
【裁判全文】
臺灣臺中地方法院刑事判決              99年度訴字第1175號
公  訴  人  臺灣臺中地方法院檢察署檢察官
被      告  甲○○
上列被告因違反毒品危害防制條例案件，經檢察官提起公訴（
98年度毒偵字第4472號、99年度毒偵字第814號），被告於準備
程序中就被訴事實為有罪之陳述，經告以簡式審判之旨，並聽取
意見後，本院合議庭裁定由受命法官獨任進行簡式審判程序，判
決如下：
    主    文
甲○○施用第一級毒品，累犯，處有期徒刑捌月；又施用第一級
毒品，累犯，處有期徒刑捌月。應執行有期徒刑壹年貳月。
    犯罪事實
一、甲○○前於民國93年間，因施用毒品案件，經本院裁定令入
    勒戒處所實施觀察、勒戒，因認有繼續施用毒品傾向，經本
    院裁定令入戒治處所施以強制戒治，於94年4月13日執行完
    畢釋放。復於95年間，因施用第一級毒品案件，經本院以95
    年度訴字第894號判處有期徒刑6月，於96年3月6日執行完畢
    。詎猶不知戒惕，基於施用第一級毒品之犯意，於98年10月
    23日下午2時50分採尿時，回溯96小時內之某時，在不詳地
    點，以將海洛因摻水置入注射針筒，以注射針筒注射之方式
    ，施用第一級毒品海洛因1次。又另行基於施用第一級毒品
    之犯意，於98年12月30日下午6時採尿時，回溯96小時內之
    某時，在不詳地點，以將海洛因摻水置入注射針筒，以注射
    針筒注射之方式，施用第一級毒品海洛因1次。嗣因甲○○
    為毒品監管人口，臺灣臺中地方法院檢察署於98年10月23日
    通知甲○○接受尿液檢驗，檢驗結果呈嗎啡陽性反應；另於
    98年12月30日，臺中縣警察局烏日分局員警持臺灣臺中地方
    法院檢察署核發之鑑定許可書對甲○○執行尿液採驗，並經
    甲○○同意採集其尿液送驗後，結果呈嗎啡陽性反應，而查
    悉上情。
二、案經臺灣臺中地方法院檢察署檢察官自動檢舉及臺中縣警察
    局烏日分局報告臺灣臺中地方法院檢察署檢察官偵查起訴。
    理    由
一、訊據被告甲○○對其於前揭時、地，分別施用第一級毒品海
    洛因各1次之犯罪事實於本院審理時坦承不諱，且其為警查
    獲時，所採尿液經先後送往詮昕科技股份有限公司檢驗結果
    ，均呈嗎啡陽性等情，有該公司出具之濫用藥物尿液檢驗報
    告2紙存卷可稽。又海洛因施用入人體後水解還原成嗎啡，
    再循嗎啡之代謝方式排出體外，已據行政院衛生署藥物食品
    檢驗局（81）藥檢壹字第006431號函說明綦詳。又依據Clar
    ke's Isolation and Identification of Drugs第二版記載
    ，施用海洛因後24小時內經由尿液排出之量可達施用劑量之
    80％；而毒品施用後於尿液中可檢出之時間，受劑量及頻率
    、施用方式、飲水量之多寡、個人體質及其代謝情況等因素
    影響，因個案而異，海洛因可檢出之時間為服用後2至4天，
    亦經行政院衛生署管制藥品管理局以92年3月10日管檢字第
    0920001495號函釋可參。顯見被告關於曾於上開時、地分別
    施用第一級毒品海洛因各1次之自白，應與事實相符。
二、被告前因施用毒品案件，經本院裁定令入勒戒處所施以觀察
    、勒戒，因認有繼續施用毒品傾向，經本院裁定令入戒治處
    所施以強制戒治，於94年4月13日執行完畢釋放，其於5年內
    再犯施用第一級毒品海洛因之2罪，依毒品危害防制條例第
    23條第2項之規定，應依法追訴處罰。本案事證明確，被告
    施用第一級毒品海洛因2次之犯行，洵堪認定，應依法論科
    。
三、核被告甲○○前揭2次所為，均係犯毒品危害防制條例第10
    條第1項之施用第一級毒品罪。被告因施用而持有毒品行為
    ，本應以持有論，惟持有後進而施用，其持有之低度行為應
    被施用之高度行為所吸收，故不再另論其持有毒品罪。又被
    告所犯上開2罪，犯意各別，應予分論併罰。被告前於95年
    間，因施用第一級毒品案件，經本院以95年度訴字第894號
    判處有期徒刑6月，於96年3月6日執行完畢之事實，有臺灣
    高等法院被告前案紀錄表及臺灣臺中地方法院檢察署刑案資
    料查註紀錄表各1份在卷可參，其於受有期徒刑之刑執行完
    畢後，5年以內故意再犯本案有期徒刑以上之2罪，均為累犯
    ，應依刑法第47條第1項之規定，分別加重其刑。爰審酌被
    告施用毒品，經觀察、勒戒、強制戒治及法院論罪科刑後，
    仍不知戒惕，一再施用，無視於毒品對於自身健康之戕害及
    國家對於杜絕毒品犯罪之禁令，不知戒除惡習，惡性非輕，
    並審酌其於本院坦承犯行之犯後態度，其施用毒品並無危害
    他人及其犯罪之動機、目的及手段等一切情狀，量處如主文
    所示之刑，並定其應執行之刑，以資懲儆。
據上論斷，應依刑事訴訟法第273條之1第1項、第299條第1項前
段，毒品危害防制條例第10條第1項，刑法第11條前段、第47條
第1項、第51條第5款，判決如主文。
本案經檢察官乙○○到庭執行職務。
中    華    民    國    99    年    6    月    2     日
                 刑事第三庭        法  官  李慧瑜
以上正本證明與原本無異。
如不服本判決應於收受判決後10日內向本院提出上訴書狀，並應
敘述具體理由；其未敘述上訴理由者，應於上訴期間屆滿後20日
內向本院補提理由書（均須按他造當事人之人數附繕本）「切勿
逕送上級法院」。
                                   書記官  張雅慧
中    華    民    國    99    年    6    月    2     日
附錄本判決論罪科刑法條
毒品危害防制條例第10條：
施用第一級毒品者，處6月以上5年以下有期徒刑。
施用第二級毒品者，處3年以下有期徒刑。

司法院資訊處製作；財團法人民間司法改革基金會備份。
